

KONTAKT

- Katowice
- **(**. +48 880 204 181
- maciejakmateusz@gmail.com
- www.maciejakmateusz.pl
- github.com/MaciejakMateusz
- <u>linkedin.com/in/mateusz-maciejak</u>

TECHNOLOGIE

- JavaHTML
- Spring DataCSS
- Spring SecurityDocker
- MySQLJUnit
- REST Mockito
- WebSocket React
- TypeScript Redux
- JWTSelenium

ZNAJOMY SOFTWARE

- Windows
- Postmar
- Linux
- Jaspersoft Studio
- ____
- Jenkins
- Intellij IDEA
- Eclipse IDE
- VS Code

Mateusz Maciejak

Full Stack Developer Spring Boot / React

O MNIE

Jestem full-stack developerem, który potrafi tworzyć wysokiej jakości aplikacje webowe. Moje umiejętności obejmują Spring, React, SQL oraz wiele innych technologii.

Wysoką jakość kodu zapewniam poprzez stosowanie najlepszych praktyk programistycznych, w tym test-driven development (TDD), oraz stosowanie narzędzi takich jak JUnit, Mockito oraz Selenium

Ponadto, posiadam doświadczenie w pracy z kontenerami, oraz rozumiem na czym polega ciągła integracja i dostarczanie aplikacji za pomocą narzędzi takich jak Jenkins.

Jestem gotowy na wyzwania związane z projektowaniem, tworzeniem i utrzymaniem aplikacji webowych, gdzie mógłbym wykorzystać swoje umiejętności, przynosząc wartość firmie i jej klientom.

PROJEKTY

Całą swoją pracę podsumowuję tutaj: www.maciejakmateusz.pl

DOŚWIADCZENIE

Programista Java/Groovy

2023/11 - obecnie

Eq System - Katowice

- hybrydowa praca w zespole SCRUM
- zespół PMS rozwiązania kadrowo-płacowe
- aktywny udział w retrospekcjach, planowaniu i refinementach
- samodzielne dobieranie zadań z backlogu
- pisanie usprawnień funkcjonalnych do złożonego systemu algorytmów składników płacowych
- rozwiązywanie błędów i naprawianie defektów zgłoszonych przez testerów i klientów
- pisanie testów automatycznych do przypadków z defektów
- pisanie testów Selenium
- pisanie raportów w Jaspersoft Studio
- korzystanie z wewnętrznej platformy szkoleniowej, aby stale podnosić kompetencje

Programista/Operator CNC

2018-2023

Boal Systemen B.V. - Niderlandy

- obsługa maszyn CNC
- pisanie programów na maszyny CNC (CAM lub ISO)
- drukowanie zamówień i rysunków z systemu
- przebudowy maszyn pod konkretne potrzeby
- pisanie programów na podstawie rysunków technicznych
- dobór odpowiednich narzędzi do operacji
- przegladanie i optymalizacja programu w razie potrzeby
- sprawdzenie wyrobów z rysunkiem w celu sprawdzenia tolerancji
- rejestracja zrealizowanych zamówień w systemie

EDUKACJA

React + Redux
CodersLab

10/2023 - 01/2024

Java Developer CodersLab

01/2023 - 09/2023

Projektowanie procesów technologicznych

EMT-Systems/TUV Nord 10/2019

Programowanie i obsługa maszyn CNC

EMT-Systems/TUV Nord 10/2018

Szkoła średnia

Zespół szkół nr 3 w Jastrzębiu-Zdroju 2009-2012

JEZYKI

- Polski: język ojczysty
- Angielski: poziom C1
- Niderlandzki: poziom B1

PRAWO JAZDY

• Kategoria: B

Pracownik produkcyjny - recykling szkła

2015 - 2017

Maltha Glas B.V. - Niderlandy

- sprawdzanie czy duże kamienie nie trafiają do kruszarki
- utrzymanie czystości (czasami widoczność sięgała zaledwie kilku metrów)
- pilnowanie, aby obie wytrząsarki nie zostały zatkane odpadami

Magazynier

2013 - 2015

SMAK Sp. z o. o. - Polska

- magazynowanie substancji sypkich i płynnych oraz opakowań do produkcji żywności
- wydawanie z magazynu niezbędnych dla produkcji półproduktów
- ważenie surowców potrzebnych do produkcji zgodnie z planem
- czasami zarządzanie zespołem 4 osobowym
- przyjmowanie dostaw i zwrot zwrotów

"Wyrażam zgodę na przetwarzanie moich danych osobowych również na potrzeby przyszłych rekrutacji, zgodnie z art. 6 ust. 1 lit. a Rozporządzenia Parlamentu Europejskiego i Rady (UE) 2016/679 z dnia 27 kwietnia 2016 r. w sprawie ochrony osób fizycznych w związku z przetwarzaniem danych osobowych i w sprawie swobodnego przepływu takich danych oraz uchylenia dyrektywy 95/46/WE (ogólne rozporządzenie o ochronie danych)".



Dyplom ukończenia kursu IT

Java Developer

Mateusz Maciejak

Kurs obejmował 213 godzin wykładów oraz zajęć praktycznych z wykładowcą.

Zakres tematyczny: podstawy Java, programowanie OOP, bazy danych SQL, Servlety, JSP, podstawy JavaScript, Spring, Hibernate, Spring Boot, Rest API, projekt końcowy.

Marcin Tchórzewski

Coders Lab CEO

Jacek

Tchórzewski Head

of Education



Numer wpisu do RIS: 2.14/00061/2015

Numer dyplomu: 84/09/2023



Certyfikat ukończenia kursu

JavaScript Specialist: React + Redux

Mateusz Maciejak

Kurs obejmował 36 godzin wykładów oraz zajęć praktycznych z wykładowcą.

Zakres tematyczny: zaawansowany JavaScript, projekt SPA (single-page-application) z wykorzystaniem React Router, biblioteka React Redux, REST API.

Marcin Tchórzewski

Coders Lab CEO

Jacek

Tchórzewski Head

of Education



Numer wpisu do RIS: 2.14/00061/2015

Numer certyfikatu: 68/01/2024